【裁判字號】    90,交易,340
【裁判日期】    900629
【裁判案由】    公共危險
【裁判全文】
臺灣高雄地方法院刑事判決                          九十年度交易字第三四號
    公  訴  人  臺灣高雄地方法院檢察署檢察官
    被      告  甲○○
右列被告因公共危險案件，經檢察官提起公訴（九十年度偵字第七九五三號），本院
判決如左：
    主  文
甲○○服用酒類，不能安全駕駛動力交通工具而駕駛，處有期徒刑柒月。
    事  實
一、甲○○前於八十九年二月十九日因服用酒類不能安全駕駛動力交通工具罪，經台
    灣桃園地方法院八十九年一月六日以八十九年桃交簡字第三六○號判處罰金一萬
    五千元確定，於九十年三月二十三日繳清罰金；復於同年九月二十九日仍因服用
    酒類不能安全駕駛動力交通工具而駕駛罪，經台灣士林地方法院於八十九年十二
    月十五日以八十九年湖交簡字第八○○號判處拘役二十日確定，九十年二月十三
    日易科罰金；竟又於九十年一月二十二日再因服用酒類不能安全駕駛動力交通工
    具而駕駛罪，經台灣台南地方法院於九十年四月二十三日以九十年南交簡字第三
    六一號判處有期徒刑六月，尚未執行。詎甲○○仍未覺悟服用酒類後駕車之所具
    有潛在之危險性，另於九十年四月二十二日十六時、十七時許，與友人在高雄市
    ○○路之檳榔攤旁服用酒類維士比，甲○○個人服用約二瓶之維士比，酒後並已
    達於反應較慢、感覺減低、思考改變、個性行為改變並影響駕駛而不能安全駕駛
    動力交通工具之狀態，仍駕駛動力交通工具即車號九Ｒ－二三六號營業大貨車欲
    返回屏東，沿國道三號由南往北方向行駛，於是日二十三時許行經國道三號高速
    公路北向第三八三公里處（位於高雄縣燕巢鄉），因駕駛行為不穩，而由該處執
    行勤務之內政部警政署國道公路警察局第五警察隊之員警發現後攔停，並對其測
    試飲酒後其吐氣所含酒精成份，發現其吐氣所含酒精成份每公升已達零點六六毫
    克，而知上情。
二、案經內政部警政署國道公路警察局第五警察隊報請台灣高雄地方法院檢察署檢察
    官偵查起訴。
    理  由
一、訊據被告甲○○固不否認有於前述時、地服用酒類，並駕駛前開車號之營業大貨
    車欲返家，並為警測試其飲酒後後吐氣所含酒精成份，發現其吐氣所含酒精成份
    每公升已達每公升零點六六毫克等事實，惟矢口否認有任何前開犯行，辯稱：伊
    酒後雖有駕車，但伊之駕駛能力完全未受酒精之影響，伊之精神狀況很好，而交
    通員警攔下伊，係因伊開錯路為倒車始遭員警攔下云云。
二、經查：
  （一）被告甲○○於服用酒類後駕車，經警攔檢後當場測得其呼氣中所含酒精濃度
        為每公升零點六六毫克，有序號四七九五號之酒精濃度測試單及內政部警政
        署國道公路警察局以公警局交字第Ζ00000000號舉發違反道路交通
        管理事件通知單各一紙在卷可憑，且被告飲酒後駕車有行徑偏離常軌，有無
        法正常操控之情形，而在攔停被告後，被告進行直線測等之平衡動作時，則
        有腳步不穩、手腳部顫抖之情形，在進行詢問過程中，亦有語無倫次、含糊
        不清多話及大笑之現象，此亦有刑法第一百八十五條之三案件測試觀察紀錄
        表一紙附卷可稽。
  （二）並據醫學研究顯示，行為人飲酒後如其呼氣酒精濃度達於每公升零點五毫克
        時，即有反應較慢、感覺減低、影響駕駛之輕到中度之中毒症狀，如其呼氣
        酒精濃度達於每公升零點七五毫克時，更有思考改變、個性行為改變之輕到
        中度之中毒症狀，而行為人飲酒後其呼氣中酒精濃度如已達於每公升零點五
        五毫克時，其肇事率為一般未飲酒者之十倍，如已達於每公零點七五毫克時
        ，其肇事率更為一般未飲酒者之二五倍；且酒精使用後，會受到酒精影響認
        知行為功能，而造成自律神經亢奮之身體症狀，但許多人飲酒後因沒有可自
        覺之生理反應，以致腦部功能缺損而不自知故照常開車，此即為許多酒後駕
        車造成意外事故之主因之一。故被告經警測試其呼氣酒精成份已達零點六六
        毫克，據上揭說明，當已達到服用酒類後不能安全駕駛動力交通工具之狀態
        ，被告前開所辯並不足採信，故被告為警測試之吐氣所含酒精成份已達零點
        六六毫克，而仍騎乘機車在道路上行駛，自已達於服用酒類後不能安全駕駛
        動力交通工具之狀態甚明，本件事證明確，被告之犯行堪以認定。
二、核被告甲○○所為，係犯刑法第一百八十五條之三之服用酒類，不能安全駕駛動
    力交通工具而駕駛罪。爰審酌被告分別於八十九二月十九日、同年九月二十九日
    及九十年一月二十二日均因酒後駕車犯公共危險罪分別經台灣桃園地方法院以八
    十九年桃交簡字第三六０號、台灣士林地方法院以八十九年湖交簡字第八００號
    及台灣台南地方法院以九十年南交簡字第三六一號，各判處罰金一萬五千元、拘
    役二十日及有期徒刑六月等情，有台灣高等法院被告全國前案紀錄表一分附卷可
    佐，被告竟毫無領悟酒後駕車對於使用公路之公眾所隱含嚴重之危險性，就如同
    持槍枝胡亂在人群中掃射般，毫不尊重其他用路人之生命、身體安全之權益，如
    因之肇致任何事端，不但傷害自己，更將會傷及其他無辜民眾，除喪失生命與身
    體健康外，將造成多少家庭之破碎！被告竟不尊重法律之規範竟一犯再犯，毫無
    領悟之心，雖被告僅有小學肄業之智識程度，惟酒後駕車所造成之危險性與嚴重
    傷亡情形一再透過大眾傳播之電視、廣播、報章、雜誌等媒體披露，並呼籲民眾
    千萬不要酒後駕車，被告猶仍不顧自己及他人身家性命之安全而仍於酒後酒精濃
    度已達每公升零點六六毫克之情形下，駕駛營業大貨車，逕行駛高速行使在高速
    公路上，且被告在庭一再陳稱：伊實在很倒楣等語之態度，仍無何悔意之情等一
    切情狀，量處如主文所示之刑。
據上論斷，應依刑事訴訟法第二百九十九條第一項前段，刑法第一百八十五條之三，
罰金罰鍰提高標準條例第二條，判決如主文。
中      華      民      國    九十      年      六      月    二十九    日
          臺灣高雄地方法院交通法庭
                            法  官  程克琳
右正本證明與原本無異。
如不服本判決，應於判決送達後十日內，向本院提出上訴狀。
                            書記官  梁瑜玲
中      華      民      國    九十      年      六      月    二十九    日
【附錄本案論罪科刑法條全文】
刑法第一百八十五條之三：
服用毒品、麻醉藥品、酒類或其他相類之物，不能安全駕駛動力交通工具而駕駛者，
處一年以下有期徒刑、拘役或三萬元以下罰金。


司法院資訊處製作；財團法人民間司法改革基金會備份。
